臺灣高等法院刑事判決
                                   108年度上訴字第2334號
上  訴  人
即  被  告  林潔吟


選任辯護人  林修平律師
            吳存富律師
上列上訴人因毒品危害防制條例案件，不服臺灣新北地方法院10
8年度訴字第202號，中華民國108年5月27日第一審判決（起訴案
號：臺灣新北地方檢察署107年度偵字第32503號；於原審移送併
辦案號：107年度偵字第25870號），本院判決如下：
    主    文
原判決撤銷。
林潔吟犯如附表所示之罪，各處如附表所示之刑（含沒收）。宣
告多數有期徒刑部分，應執行有期徒刑伍年。
    事    實
一、林潔吟明知甲基安非他命係第二級毒品，依法不得販賣、  
    持有。其仍意圖營利，分別基於販賣甲基安非他命之犯意，
    以其所有Apple廠牌門號0000000000號行動電話，為下列犯
    行：
  ㈠登錄Line之通訊軟體，以暱稱「Doris」與暱稱「游玉米」
    之游偉豪聯繫並達成買賣甲基安非他命合意，而各於附表一
    所示時間、地點、價格，販賣如附表一所示重量之甲基安非
    他命予游偉豪，並從每次交易中賺取量差（每賣0.5公克，
    可以賺0.1或0.2公克）以牟利。
  ※附表一（即起訴書附表二）：
編號 時    間 地    點 重  量 價  格 1 107 年7 月3 日22時8 分許 新北市○○區○○街000 號 約1 公克 新臺幣1000元(下同) 2 107 年7 月4 日22時24分許 新北市○○區○○街000 號 約1 公克 1000元 3 107 年7 月5 日23時16分許 新北市○○區○○街000 號 約1 公克 1000元 4 107 年7 月13日21時43分許 新北市○○區○○街000 號 約1 公克 1000元 5 107 年7 月27日11時18分許 新北市○○區○○街000 號 約1 公克 1000元 6 107 年8 月2 日22時17分許 新北市○○區○○街000 號 約1 公克 1000元 7 107 年8 月6 日22時2 分許 新北市○○區○○街000 號 約1 公克 1000元 8 107 年8 月10日23時6 分許 新北市○○區○○街000 號 約2 公克 2000元 9 107 年8 月22日16時4 分許 新北市○○區○○街000 號 約2 公克 2000元 

  ㈡登錄Messenger之通訊軟體，以暱稱「林婕熙」與傅建誠聯
    繫並達成買賣甲基安非他命合意，而各於附表二所示時間、
    地點、價格，販賣如附表二所示重量之甲基安非他命予傅建
    誠。並從每次交易中賺取量差（每賣0.5公克，可以賺0.1或
    0.2公克）以牟利。
  ※附表二（即起訴書附表一）：
編號 時   間 地    點 重  量 價  格 1 107 年8 月6 日0 時1 分許 新北市○○區○○街00巷0 號 約0.5 公克  500元 2 107 年9 月19日4 時49分許 新北市○○區○○街00巷0 號 約0.5 公克  500元 3 107 年9 月23日20時許 新北市三重區龍門路「麥當勞」附近 約1 公克 2000元 
二、案經新北市政府警察局刑事警察大隊移請臺灣新北地方檢察
    署檢察官偵查起訴暨移送併案審理。
    理    由
壹、證據能力
一、供述證據
    本判決所引被告以外之人於審判外之供述證據，檢察官、被
    告、辯護人均表示無意見而未爭執證據能力（本院卷第102-
    103、142-143頁），且迄至言詞辯論終結前，未聲明異議。
    本院審酌上開供述證據資料製作時之情況，並無違法不當及
    證明力明顯過低之瑕疵，認以之作為證據應屬適當，依刑事
    訴訟法第159條之5第1項、第2項之規定，爰認有證據能力。
二、非供述證據
    本判決所援引之非供述證據，因無證據證明係公務員違背法
    定程序所取得，依刑事訴訟法第158條之4反面解釋，當認有
    證據能力。
貳、得心證之理由
一、訊據被告林潔吟對於上揭犯罪事實均坦承不諱（本院卷第10
    1-102頁），並有以下補強證據：
  ㈠證人游偉豪、傅建誠之供述。
  ㈡新北市政府警察局刑事警察大隊自願受搜索同意書、搜索扣
    押筆錄、扣押物品目錄表、新北市政府警察局三重分局自願
    受搜索同意書、搜索扣押筆錄、扣押物品目錄表、108年3月
    13日職務報告、臺北榮民總醫院107年10月30日北榮毒鑑字
    第C0000000號毒品成分鑑定書、107年10月30日北榮毒鑑字
    第C0000000-Q號毒品純度鑑定書、Google地圖各1份、指認
    犯罪嫌疑人紀錄表暨犯罪嫌疑人指認表2份、被告與傅建誠
    於Messenger通訊軟體對話內容擷圖13張、被告與游偉豪於L
    ine通訊軟體對話內容擷圖18張、扣案毒品照片29張在卷足
    稽（107年度他字第4483號卷，下稱偵㈠卷第53、57、60-62
    、72、81-98、132-135、120頁；107年度偵字第25870號卷
    ，下稱偵㈢卷第49、51-53、189-203、363、383、417、419
    頁）。
  ㈢Apple廠牌門號0000000000號行動電話2支（各含SIM卡1張）
    扣案。
  ㈣甲基安非他命26包扣案可證。且經送臺北榮民總醫院鑑定結
    果，均檢出甲基安非他命成分，總淨重22.3348公克，取其
    中0.0325公克鑑定，驗餘總淨重22.3023公克，純質淨重15.
    4557公克，有前述臺北榮民總醫院成分鑑定書、純度鑑定書
    各1份可憑。
二、營利意圖部分
    被告自白每次販賣毒品，都可以從中賺取量差（每賣0.5公
    克，可以賺0.1或0.2公克）以牟利（原審卷第97頁），顯見
    確有營利之意圖。
三、綜上，依卷內補強證據，足認被告於本院出於任意性之自白
    與事實相符。從而本件事證明確，被告犯行堪以認定。
參、論罪、科刑及撤銷改判之理由
一、論罪
  ㈠所成立之罪
    核被告所為，均係違反毒品危害防制條例第4條第2項之販賣
    第二級毒品罪。其販賣前後持有甲基安非他命之低度行為，
    為販賣之高度行為所吸收，不另論罪。
  ㈡數罪併罰
    被告所犯上開各罪間，犯意各別，行為互殊，應分論併罰。
  ㈢毒品危害防制條例第17條第2項偵審自白
    犯第4條至第8條之罪於偵查及審判中均自白者，減輕其刑，
    毒品危害防制條例第17條第2項定有明文。被告於偵查（偵
    字第32503號卷第88-91頁）、審理（本院卷第147-150頁）
    中均坦承有本案全部犯行，符合在偵審中均自白之減刑要件
    ，爰皆依上開規定減輕其刑。
  ㈣刑法第59條減輕其刑
    被告本案犯行所販賣者，均屬小額零星販賣，尚非鉅量之毒
    品，亦非大宗走私或利用幫派組織結構販賣者相較，被告應
    僅係在吸毒者間彼此互通有無，並分別賺取1、2次自己吸食
    份量之毒品以牟利，倘一律論處法定最低本刑有期徒刑7年
    ，不免過苛，故認其各次犯罪情狀在客觀上情節尚堪憫恕，
    爰均依刑法第59條規定減輕其刑，並依法遞減之。
  ㈤起訴效力所及
    檢察官另移送原審併案審理之臺灣新北地方檢察署107年度
    偵字第25870號案件，係與本案起訴事實相同，自為審判效
    力所及，附此敘明。
二、撤銷改判之理由
    本件原審於審酌一切情事後，對被告予以論罪科刑，固屬卓
    見。惟查，被告於本院審理中提出現已懷孕12週之診斷證明
    書（本院卷第128頁）。本院認刑罰之作用固然具有強烈之
    懲罰性質，然仍應考量被告回歸社會之可能性；特別在被告
    身懷六甲之情形下，過長的刑期不管對於被告或是懷胎中的
    嬰兒，均非善事。從而，被告現正懷孕中之事實雖為原審所
    不及審酌，然於覆審制下，仍應由本院審酌，並將之列為科
    刑審酌事項，而撤銷原判決，自行改判。
三、科刑
    爰以行為人之責任為基礎，審酌被告販毒戕害國民身心健康
    ，助長社會濫用毒品風氣；惟念其終能坦承犯行，態度尚可
    ，及現在懷孕12週中，不宜科以過長刑期及其他一切情狀，
    分別量處如附表所示之刑，並定其應執行刑有期徒刑5年，
    以示懲儆。
四、沒收
  ㈠查獲之甲基安非他命26包（驗餘總淨重22.3023公克，含空包
    裝袋26只），係被告本案販賣所餘而非法持有者，業經被告
    供述明確（原審卷第98頁），爰依毒品危害防制條例第18條
    第1項前段規定宣告沒收銷燬，又鑑驗用罄部分因已滅失，
    自無庸再為沒收銷燬之諭知。
  ㈡扣案Apple廠牌門號0000000000號行動電話2支（編號分別為0
    00000000000000、FK4QJROMGRYF，各含SIM卡1張），係被告
    持犯本案，即分別與購毒者游偉豪、傅建誠聯絡約定販賣毒
    品細節所用之物（前者為供附表一編號1至7及附表二編號1
    聯絡、後者為供附表一編號8、9及附表二編號2、3聯絡所用
    ），業據被告供述在卷（偵㈠卷第116頁；原審卷第58頁），
    並有被告分別與傅建誠於Messenger、與游偉豪於Line對話
    內容擷圖13張、18張可按（偵㈠卷第57頁反面、60- 62、81-
    98頁），爰依同條例第19條第1項規定沒收之。
  ㈢附表一、二「價格」欄所示金額，為被告歷次販賣毒品所得
    ，又無刑法第38條之2第2項所定情形，爰依刑法第38條之1
    第1項、第3項規定，於附表各該主文項下宣告沒收之。又，
    該諭知沒收之金額係本國貨幣，為可替代物，故並無諭知追
    徵之必要，附此敘明。
據上論斷，應依刑事訴訟法第369 條第1 項前段、第364 條、第
299條第1項前段，判決如主文（依裁判簡化原則，僅記載程序條
文）。
本案經臺灣新北地方檢察署檢察官高肇佑提起公訴；臺灣高等檢
察署檢察官楊四猛到庭執行職務。
中　　華　　民　　國　　108 　年　　12　　月　　31　　日
　　　　　　　    刑事第七庭    審判長法　官  孫惠琳
                                      法  官  戴嘉清
                                      法  官  吳冠霆法官
                                              於108 年12
                                              月23日因公
                                              調職不能簽
                                              名，依刑事
　　　　　　　　　　　　　　　　　　　　　　　訴訟法第51
                                              條第2 項後
                                              段規定由孫
                                              惠琳審判長
                                              附記。
以上正本證明與原本無異。
如不服本判決，應於收受送達後10日內向本院提出上訴書狀，其
未敘述上訴之理由者並得於提起上訴後10日內向本院補提理由書
（均須按他造當事人之人數附繕本）「切勿逕送上級法院」。
                                      書記官  李格瑤
中　　華　　民　　國　　108 　年　　12　　月　　31　　日
附錄本案論罪科刑法條全文：
毒品危害防制條例第4條
製造、運輸、販賣第一級毒品者，處死刑或無期徒刑；處無期徒
刑者，得併科新臺幣 2 千萬元以下罰金。
製造、運輸、販賣第二級毒品者，處無期徒刑或 7 年以上有期
徒刑，得併科新臺幣 1 千萬元以下罰金。
製造、運輸、販賣第三級毒品者，處 7 年以上有期徒刑，得併
科新臺幣 7 百萬元以下罰金。
製造、運輸、販賣第四級毒品者，處 5 年以上 12 年以下有期
徒刑，得併科新臺幣 3 百萬元以下罰金。
製造、運輸、販賣專供製造或施用毒品之器具者，處 1 年以上7
 年以下有期徒刑，得併科新臺幣 1 百萬元以下罰金。
前五項之未遂犯罰之。
附表：
編號 罪    名 科    刑 沒           收 備  註 1 販賣第二級毒品 有期徒刑壹年拾壹月 扣案Apple 廠牌門號○○○○○○○○○○號行動電話壹支（含SIM 卡壹枚）沒收；未扣案之販賣毒品所得新臺幣壹仟元沒收。 附表一編號1部分 2 販賣第二級毒品 有期徒刑壹年拾壹月 扣案Apple 廠牌門號○○○○○○○○○○號行動電話壹支（含SIM 卡壹枚）沒收；未扣案之販賣毒品所得新臺幣壹仟元沒收。 附表一編號2部分 3 販賣第二級毒品 有期徒刑壹年拾壹月 扣案Apple 廠牌門號○○○○○○○○○○號行動電話壹支（含SIM 卡壹枚）沒收；未扣案之販賣毒品所得新臺幣壹仟元沒收。 附表一編號3部分 4 販賣第二級毒品 有期徒刑壹年拾壹月 扣案Apple 廠牌門號○○○○○○○○○○號行動電話壹支（含SIM 卡壹枚）沒收；未扣案之販賣毒品所得新臺幣壹仟元沒收。 附表一編號4部分 5 販賣第二級毒品 有期徒刑壹年拾壹月 扣案Apple 廠牌門號○○○○○○○○○○號行動電話壹支（含SIM 卡壹枚）沒收；未扣案之販賣毒品所得新臺幣壹仟元沒收。 附表一編號5部分 6 販賣第二級毒品 有期徒刑壹年拾壹月 扣案Apple 廠牌門號○○○○○○○○○○號行動電話壹支（含SIM 卡壹枚）沒收；未扣案之販賣毒品所得新臺幣壹仟元沒收。 附表一編號6部分 7 販賣第二級毒品 有期徒刑壹年拾壹月 扣案Apple 廠牌門號○○○○○○○○○○號行動電話壹支（含SIM 卡壹枚）沒收、甲基安非他命貳拾陸包（驗後總淨重貳拾貳點參零貳參公克，含空包裝袋貳拾陸只）沒收銷燬之；未扣案之販賣毒品所得新臺幣壹仟元沒收。 附表一編號7部分 8 販賣第二級毒品 有期徒刑貳年壹月 扣案Apple 廠牌門號○○○○○○○○○○號行動電話壹支（含SIM 卡壹枚）沒收；未扣案之販賣毒品所得新臺幣貳仟元沒收。 附表一編號8部分 9 販賣第二級毒品 有期徒刑貳年壹月 扣案Apple 廠牌門號○○○○○○○○○○號行動電話壹支（含SIM 卡壹枚）沒收；未扣案之販賣毒品所得新臺幣貳仟元沒收。 附表一編號9部分 10 販賣第二級毒品 有期徒刑壹年玖月 扣案Apple 廠牌門號○○○○○○○○○○號行動電話壹支（含SIM 卡壹枚）沒收；未扣案之販賣毒品所得新臺幣伍佰元沒收。 附表二編號1部分 11 販賣第二級毒品 有期徒刑壹年玖月 扣案Apple 廠牌門號○○○○○○○○○○號行動電話壹支（含SIM 卡壹枚）沒收；未扣案之販賣毒品所得新臺幣伍佰元沒收。 附表二編號2部分 12 販賣第二級毒品 有期徒刑貳年壹月 扣案Apple 廠牌門號○○○○○○○○○○號行動電話壹支（含SIM 卡壹枚）沒收；未扣案之販賣毒品所得新臺幣貳仟元沒收。 附表二編號3部分